臺灣高等法院刑事裁定
110年度抗字第320號
抗  告  人
即 受刑 人  林宥緯




上列抗告人即受刑人因聲請定其應執行刑案件，不服臺灣臺北地
方法院中華民國109年12月21日裁定（109年度聲字第2559號），
提起抗告，本院裁定如下：
    主  文
抗告駁回。                                             
    理  由
一、原裁定意旨略以：抗告人即受刑人林宥緯（下稱受刑人）因
    犯如附表所示之罪，分別被判處如附表所示之刑，有如附表
    所示之判決及臺灣高等法院被告前案紀錄表在卷可佐。受刑
    人已同意就附表所示不得易科罰金之罪與得易科罰金之罪，
    請求檢察官聲請定其應執行刑，亦有聲請定應執行刑調查表
    1份附卷可稽。本院為上開案件犯罪事實最後判決之法院，
    並審核如附表編號2至7所示之罪，其犯罪行為時間係在附表
    編號1所示判決確定日期前為之，經審核認聲請為正當，應
    予准許，爰參酌附表各罪宣告刑之總和上限、各刑中最長期
    等情形，兼衡被告犯罪之類型、情節、侵害法益之專屬性或
    同一性、不法與罪責程度，及對其施以矯正之必要性，本於
    罪責相當之要求，依法定其應執行刑有期徒刑4年6月。至附
    表編號1至2所示之罪所處之刑，雖已執行完畢，仍得由檢察
    官於換發執行指揮書時，扣除該部分已執行完畢之刑，尚不
    影響本件應予定其應執行刑之結果等語。
二、抗告意旨略以：法院於酌定應執行刑時應受內部界限即法律
    秩序理念之拘束，刑法刪除連續犯之規定，基於公平原則，
    回歸數罪併罰，維護刑罰之公正。而刑罰著重教化功能，非
    在實現應報主義。參酌各院，諸如臺灣基隆地方法院105年
    度執個字第1059號、96年度易字第538號、臺灣臺中地方法
    院98年度易字第2067號、最高法院98年度台抗字第6192號數
    罪併罰之比例原則，及數罪併罰針對第二犯罪宣告載入記錄
    約0.69之數值而在累進遞減原則設計則以0.7作為第二宣告
    刑責依遞減條件數值之計算方式，應為執行時於最重宣告刑
    為上，第二宣告刑乘以0.7而得以適當具體之刑。本件受刑
    人所犯符合數罪併罰要件，因檢察官先後起訴始分別審判，
    於受刑人權益難謂無影響，為維護司法公平性之實現，考量
    受刑人犯罪情狀，請求從輕酌定應執行刑等語。
三、按裁判確定前犯數罪者，併合處罰之；宣告多數有期徒刑者
    ，於各刑中之最長期以上，各刑合併之刑期以下定其刑期，
    但不得逾30年，此為刑法第50條、第51條第5款及第53條所
    明定。次按，數罪併罰之定應執行之刑，係出於刑罰經濟與
    責罰相當之考量，並非予以犯罪行為人或受刑人不當之利益
    ，為一種特別的量刑過程，相較於刑法第57條所定科刑時應
    審酌之事項係對一般犯罪行為之裁量，定應執行刑之宣告，
    乃對犯罪行為人本身及所犯各罪之總檢視，除應考量行為人
    所犯數罪反應出之人格特性，並應權衡審酌行為人之責任與
    整體刑法目的及相關刑事政策，在量刑權之法律拘束性原則
    下，依刑法第51條第5款之規定，採限制加重原則，以宣告
    各刑中之最長期為下限，各刑合併之刑期為上限，但最長不
    得逾30年，資為量刑自由裁量權之外部界限；並應受法秩序
    理念規範之比例原則、平等原則、責罰相當原則、重複評價
    禁止原則等內部抽象價值要求，使以輕重得宜，罰當其責。
    個案之裁量判斷，除非有全然喪失權衡意義或其裁量行使顯
    然有違比例、平等諸原則之裁量濫用情形，否則縱屬犯罪類
    型雷同，仍不得將不同案件裁量之行使逕予比附援引（最高
    法院100年度台上字第21號、103年度台抗字第319號裁判意
    旨參照）。是所定執行刑之多寡，係屬實體法上賦予法院依
    個案自由裁量之職權，如所為裁量未逾上述法定範圍，且無
    濫權情形，即無違法可言。
四、本院查：
(一)本件受刑人犯如附表所示之罪，經分別判處如附表所示之刑
    ，先後確定在案。上開附表編號1至7所示數罪分別均係附表
    編號1裁判確定前所犯，而有二以上裁判，原審法院因依檢
    察官及受刑人之聲請（茲據檢察官依受刑人就附表所示各罪
    請求聲請定其應執行之刑見卷附臺灣臺北地方檢察署依102
    年1月23日修正之刑法第50條調查受刑人是否聲請定應執行
    刑調查表，見執聲卷第4頁），就附表編號1至7所示各罪，
    定其應執行之刑。依受刑人所犯附表編號1至7各罪之宣告刑
    ，最長期之刑為有期徒刑3年9月，合併刑期為有期徒刑14年
    3月，原裁定於此範圍內，併考量附表編號1、2所示之罪曾
    經臺灣臺北地方法院以108年度聲字第503號判決應執行有期
    徒刑5月；附表編號3至7所示之罪曾經臺灣地方法院以108年
    度訴字第671號判決應執行有期徒刑4年2月；酌定其應執行
    之刑為有期徒刑4年6月。綜觀本件原審裁定之刑度並未逾越
    法律之外部性界限，亦無明顯濫用裁量權而有違反法律內部
    性界限之情形，於法自無違誤。
(二)抗告意旨雖援引他案，認該案於定應執行刑時大幅減輕刑度
    ，而指摘原裁定所定之應執行刑過重；然各該判決與本案罪
    質、情節各不同，難以比附援引。又本案附表各編號所示之
    罪均係罪質相近之毒品案件（其中編號1為施用第二級毒品
    案件，編號2為持有逾量第三級毒品案件，編號3至7均為販
    賣第二級毒品案件），原審已斟酌受刑人犯罪行為之不法與
    罪責程度等因素所為定刑之裁斷，考量案情併予適度減少總
    刑期，對受刑人所犯如附表所示之罪再給予適度之刑罰折扣
    ，而裁定如前述之應執行刑裁定，僅抗告人所犯各罪總和刑
    度之約百分之31.58（計算式：4年6月÷14年3月≒0.3158），
    再參司法院毒品案件量刑資訊系統其中販賣第二級毒品次數
    5次之平均應執行刑刑度為6年4月，原審所為已屬從輕定刑
    ，亦無明顯喪失權衡或有違比例、平等原則之情。綜上所述
    ，抗告意旨並無理由，應予駁回。
據上論斷，應依刑事訴訟法第412條，裁定如主文。 
中　　華　　民　　國　　110 　年　　2 　　月　　24　　日
                  刑事第三庭    審判長法  官   張惠立
                                      法  官   張江澤
                                      法  官   劉兆菊
以上正本證明與原本無異。
如不服本裁定，應於收受送達後五日內向本院提出抗告狀。
                                      書記官   吳芝嘉
中　　華　　民　　國　　110 　年　　2 　　月　　25　　日
附表：受刑人定應執行刑案件一覽表
編號  1 2 3 罪名  毒品危害防制條例 毒品危害防制條例 毒品危害防制條例 宣告刑  有期徒刑2月 有期徒刑4月 有期徒刑1年5月 犯罪日期  107年1月31日 107年1月間某日至107年2月1日 106年11月30日 偵查機關年度案號  臺北地檢107年度毒偵字第779、1523號 臺北地檢107年度偵字第10965號 臺北地檢107年度偵字第14730號、108年度偵字第9449號 最後事實審 法院 臺北地院 臺北地院 臺北地院  案號 107年度簡字第1160號 107年度簡字第3408號 108年度訴字第671號  判決日期 107年5月10日 107年12月28日 109年7月15日 確定判決 法院 臺北地院 臺北地院 臺北地院  案號 107年度簡字第1160號 107年度簡字第3408號 108年度訴字第671號  確定日期 107年6月12日 108年1月31日 109年8月25日 得否易科罰金  是 是 否 備註  臺北地檢107年度執字第4687號 臺北地檢108年度執字第1416號 ⑴臺北地檢109年度執字第5582號 ⑵編號3至7曾經臺灣臺北地方法院108年度訴字第671號判決應執行有期徒刑4年2月確定   編號1、2曾經臺灣臺北地方法院108年度聲字第503號裁定應執行有期徒刑5月確定（已執畢）   
編號  4 5 6 罪名  毒品危害防制條例 毒品危害防制條例 毒品危害防制條例 宣告刑  有期徒刑1年3月 有期徒刑3年7月 有期徒刑3年9月 犯罪日期  107年1月29日 106年12月4日 106年12月12日 偵查機關年度案號  臺北地檢107年度偵字第14730號、108年度偵字第9449號 臺北地檢107年度偵字第14730號、108年度偵字第9449號 臺北地檢107年度偵字第14730號、108年度偵字第9449號 最後事實審 法院 臺北地院 臺北地院 臺北地院  案號 108年度訴字第671號 108年度訴字第671號 108年度訴字第671號  判決日期 109年7月15日 109年7月15日 109年7月15日 確定判決 法院 臺北地院 臺北地院 臺北地院  案號 108年度訴字第671號 108年度訴字第671號 108年度訴字第671號  確定日期 109年8月25日 109年8月25日 109年8月25日 得否易科罰金  否 否 否 備註  ⑴臺北地檢109年度執字第5582號 ⑵編號3至7曾經臺灣臺北地方法院108年度訴字第671號判決應執行有期徒刑4年2月確定   

編號  7 （以下空白）  罪名  毒品危害防制條例   宣告刑  有期徒刑3年9月   犯罪日期  107年1月13日   偵查機關年度案號  臺北地檢107年度偵字第14730號、108年度偵字第9449號   最後事實審 法院 臺北地院    案號 108年度訴字第671號    判決日期 109年7月15日   確定判決 法院 臺北地院    案號 108年度訴字第671號    確定日期 109年8月25日   得否易科罰金  否   備註  ⑴臺北地檢109年度執字第5582號 ⑵編號3至7曾經臺灣臺北地方法院108年度訴字第671號判決應執行有期徒刑4年2月確定